{"related": [], "etymology": null, "url": "https://en.wiktionary.org/wiki/inventariar", "definitions": ["to inventory"], "verb": "inventariar", "synonyms": [], "description": "inventariar (first-person singular present inventar\u00edo, first-person singular preterite inventari\u00e9, past participle inventariado)", "conjugations": {"imperative": {"affirmative": ["", "inventar\u00eda (t\u00fa) - inventari\u00e1 (vos)", "inventar\u00ede", "inventariemos", "inventariad", "inventar\u00eden"], "negative": ["", "no inventar\u00edes", "no inventar\u00ede", "no inventariemos", "no inventari\u00e9is", "no inventar\u00eden"]}, "infinitive": "inventariar", "indicative": {"future": ["inventariar\u00e9", "inventariar\u00e1s", "inventariar\u00e1", "inventariaremos", "inventariar\u00e9is", "inventariar\u00e1n"], "preterite": ["inventari\u00e9", "inventariaste", "inventari\u00f3", "inventariamos", "inventariasteis", "inventariaron"], "imperfect": ["inventariaba", "inventariabas", "inventariaba", "inventari\u00e1bamos", "inventariabais", "inventariaban"], "conditional": ["inventariar\u00eda", "inventariar\u00edas", "inventariar\u00eda", "inventariar\u00edamos", "inventariar\u00edais", "inventariar\u00edan"], "present": ["inventar\u00edo", "inventar\u00edas (t\u00fa) - inventari\u00e1s (vos)", "inventar\u00eda", "inventariamos", "inventari\u00e1is", "inventar\u00edan"]}, "pastparticiple": {"plural": {"feminine": "inventariadas", "masculine": "inventariados"}, "singular": {"feminine": "inventariada", "masculine": "inventariado"}}, "gerund": "inventariando", "subjunctive": {"imperfect_se": ["inventariase", "inventariases", "inventariase", "inventari\u00e1semos", "inventariaseis", "inventariasen"], "future": ["inventariare", "inventariares", "inventariare", "inventari\u00e1remos", "inventariareis", "inventariaren"], "imperfect_ra": ["inventariara", "inventariaras", "inventariara", "inventari\u00e1ramos", "inventariarais", "inventariaran"], "present": ["inventar\u00ede", "inventar\u00edes", "inventar\u00ede", "inventariemos", "inventari\u00e9is", "inventar\u00eden"]}}, "pronunciations": []}